臺灣板橋地方法院刑事判決　　　　　　　 94年度易字第449號
聲　請　人　臺灣板橋地方法院檢察署檢察官
被　　　告　丙○○
上列被告因竊盜案件，經檢察官聲請簡易判決處刑（94年度速偵
字第266 號）及移送併辦（94年度速偵字第283 號），本院認不
得以簡易判決處刑，改依通常程序審理，並經合議庭裁定依簡式
審判程序，判決如下：
    主  文
丙○○連續攜帶兇器竊盜，累犯，處有期徒刑拾月。扣案鑰匙貳
支、Ｔ字型板手貳支，均沒收之。
    事  實
一、丙○○前於民國（下同）80年間，因違反前麻醉藥品管理條
    例等案件，經本院判處有期徒刑4 月（非法吸用化學合成麻
    醉藥品部分）及5 年6 月（非法販賣化學合成麻醉藥品部分
    ），並定應執行刑為有期徒刑5 年8 月，其中非法吸用化學
    合成麻醉藥品部分先行確定，非法販賣化學合成麻醉藥品部
    分，亦經由臺灣高等法院及最高法院駁回上訴確定，仍應執
    行有期徒刑5 年8 月，於83年2 月8 日因縮短刑期假釋出監
    ；其又於85年間，因竊盜案件，經本院判處有期徒刑1 年2
    月，並由臺灣高等法院駁回上訴確定，上開假釋因而遭撤銷
    ，其殘刑（2 年10月15日）與該竊盜案件徒刑（1 年2 月）
    接續執行，於88年5 月13日又因縮短刑期假釋出監；其再於
    89年間，復因竊盜案件，經本院判處有期徒刑6 月確定，上
    開第二次假釋又因而撤銷，其殘刑（1 年1 月29日）與該竊
    盜案件徒刑（6 月）接續執行，於90年12月20日執行完畢（
    構成累犯）。其後又於91年間，因違反毒品危害防制條例案
    件，經本院判處有期徒刑10月（施用第一級毒品部分）及7
    月（施用第二級毒品部分），並定應執行為有期徒刑1 年2
    月確定，另於93年間，因竊盜案件，經本院判處有期徒刑2
    年10月確定，上開毒品及竊盜二案經本院裁定定應執行刑為
    有期徒刑3 年11月確定（現正執行中）。詎猶不知悔改，基
    於意圖為自己不法所有之概括犯意，先於94年2 月10日凌晨
    5 時10分許，在臺北市○○區○○街73巷56弄29號前，以自
    備之鑰匙竊取乙○○所有車牌號碼LDT-949 號重型機車1 部
    ，得手後供作代步工具之用。復於94年2 月11日凌晨5 時許
    ，在臺北縣新莊市○○○路旁，利用該車車門未關之際，進
    入車內，以自備之鑰匙，竊取甲○○所有車牌號碼IC-2493
    號自小客車1 部，得手後供代步之用。再於94年2 月19日凌
    晨4 時30分許，在臺北縣三重市○○路與平安街口，以客觀
    上足供兇器使用之Ｔ字型板手，竊取丁○○所有車牌號碼HI
    -1676 號自用小客車1 部，得手後供代步之用。嗣（一）於
    94年2 月14日下午3 時15分許，在臺北縣三峽鎮○○街57號
    前，為警查獲，並扣得其所有供行竊所用之鑰匙2 支；（二
    ）於94年2 月20日下午1 時10分許，在臺北縣土城市○○路
    停車場內，為警查獲，並扣得其所有供行竊所用及預備之Ｔ
    字型板手2 支。
二、案經臺北縣政府警察局三重分局報請臺灣板橋地方法院檢察
    署檢察官偵查起訴及臺北縣政府警察局土城分局報請臺灣板
    橋地方法院檢察署檢察官移送併辦，經丙○○於準備程序進
    行中就被訴事實為有罪之陳述，經告知簡式審判程序之旨，
    並聽取當事人之意見後，本院合議庭裁定以簡式審判程序審
    理。
    理  由
一、右揭事實，業據被告丙○○於警詢（見94年度速偵字第266
    號卷第11頁、94年度速偵字第283 號卷第9 頁）、檢察官偵
    查（見94年度速偵字第266 號卷第29、30頁、94年度速偵字
    第283 號卷第31、32頁）及本院審理中坦承不諱，核與被害
    人乙○○、丁○○於警詢中（見94年度速偵字第266 號卷第
    23頁、94年度速偵字第283 號卷第12頁）、證人陳森全於警
    詢中（見94年度速偵字第266 號卷第24頁）之指述相符，並
    有贓物認領保管單2 件、現場照片1 張在卷可稽，另有鑰匙
    2 支、Ｔ字型板手2 支扣案足資佐證，足認被告自白與事實
    相符。本案事證明確，被告犯行洵堪認定，應依法論科。
二、查被告持以行竊所用之Ｔ字型板手，係屬金屬製品，前端尖
    銳，有照片1 張在卷可佐（見94年度速偵字第283 號卷第24
    頁），客觀上足以傷害人之生命、身體，顯具有危險性，應
    屬兇器無疑。核被告丙○○所為，係犯刑法第320 條第1 項
    之竊盜罪、刑法第321 條第1 項第3 款之攜帶兇器竊盜罪。
    公訴意旨雖未論及被告於94年2 月19日凌晨4 時30分許，在
    臺北縣三重市○○路與平安街口，以客觀上足供兇器使用之
    Ｔ字型板手，竊取丁○○所有車牌號碼HI-1676 號自用小客
    車1 部之攜帶兇器竊盜犯行部分，惟此部分與起訴部分有連
    續犯裁判上一罪之關係，為起訴效力所及，本院自得加以審
    究。又被告先後3 次竊盜犯行，時間緊接，所犯為構成犯罪
    要件相同之罪名，顯係基於概括犯意反覆為之，為連續犯，
    依刑法第56條規定，論以情節較重之攜帶兇器竊盜一罪，並
    加重其刑。又被告前有如犯罪事實欄所載之犯罪科刑及執行
    情形，有臺灣高等法院被告全國前案紀錄表1 件在卷可稽，
    其於有期徒刑執行完畢後5 年內，再犯有期徒刑以上刑之本
    罪，為累犯，應依法加重其刑，並遞加重之。爰審酌被告犯
    罪之動機、目的、手段、犯罪所得、犯罪後坦承犯行之態度
    等一切情狀，量處如主文所示之刑。
三、被告行竊所用之鑰匙2 支及行竊所用或預備之Ｔ字型板手2
    支，為其所有，業據被告供明在卷，爰依刑法第38條第1 項
    第2 款規定，宣告沒收之。
據上論斷，應依刑事訴訟法第273 條之1 第1 項、第299 條第1
項前段，刑法第56條、第321 條第1 項第3 款、第47條、第38條
第1項第2款，罰金罰鍰提高標準條例第1條前段，判決如主文。
本案經檢察官蘇揚旭到庭執行職務。
中　　華　　民　　國　　94　　年　　5 　　月　　19　　日
                  刑事第三庭    法  官   白光華
右正本證明與原本無異。
如不服本判決，應於判決送達後十日內，向本院提出上訴狀。
                                書記官   陳靜怡
中　　華　　民　　國　　94　　年　　5 　　月　　19　　日
附錄本案論罪科刑法條全文：
中華民國刑法第三百二十一條
犯竊盜罪而有左列情形之一者，處六月以上、五年以下有期徒刑：
一  於夜間侵入住宅或有人居住之建築物、船艦或隱匿其內而犯之者。
二  毀越門扇、牆垣或其他安全設備而犯之者。
三  攜帶兇器而犯之者。
四  結夥三人以上而犯之者。
五  乘火災、水災或其他災害之際而犯之者。
六  在車站或埠頭而犯之者。
前項之未遂犯罰之。
